【裁判字號】    89,訴,607
【裁判日期】    900525
【裁判案由】    傷害致死
【裁判全文】
臺灣新竹地方法院刑事判決                          八十九年度訴字第六０七號
    公  訴  人  臺灣新竹地方法院檢察署檢察官
    被      告  甲○○
    指定辯護人  本院公設辯護人林建和
右列被告因傷害致死案，經檢察官提起公訴（八十九年度偵字第五０二二號），本院
判決如左：
    主  文
甲○○傷害人之身體，因而致人於死，處有期徒刑肆年。
    事  實
一、甲○○與戴秋梅係夫妻關係，二人平日感情尚佳，惟因戴女酗酒問題時有爭執，
    民國八十九年八月二十八日下午五、六時許（起訴書誤載為下午二時許），於二
    人位於新竹縣五峰鄉花園村八鄰一六三號住處，甲○○與鄰人飲酒之際，戴秋梅
    因懷疑甲○○與鄰座女性鄰居有所曖昧而掌摑甲○○，二人遂至房間內理論，進
    而爭吵拉扯，詎甲○○竟基於傷害之犯意，以拳頭毆擊戴秋梅右前額致戴秋梅倒
    地碰撞地面而受有頭部、胸部之鈍力傷，及全身多處淤傷，甲○○見狀仍不管戴
    秋梅之狀況自行回房就寢，次日晚上十時許，甲○○發現戴秋梅全身抖動、口吐
    白沫，仍未將戴秋梅送醫，戴秋梅於八十九年八月三十日（起訴書誤載為三十一
    日）上午七時許遂因外傷性顱內出血而死亡。嗣經甲○○於八十九年八月三十日
    上午七時許發現戴秋梅氣絕，遂與鄰居即表弟陳立偉至花園派出所，由陳立偉委
    請警員趙信光調派救護車送戴秋梅前往醫院始查知上情。
二、案經新竹縣警察局橫山分局報請臺灣新竹地方法院檢察署檢察官相驗後偵查起訴
    。
    理  由
一、訊據被告甲○○對於前揭時、地，因與被害人戴秋梅爭吵拉扯，遂以拳頭毆擊戴
    秋梅右前額致戴秋梅倒地碰撞地面之事實坦白承認，而被害人因被告毆擊右前額
    倒地碰撞地面，而受有頭部、胸部之鈍力傷，及全身多處淤傷，延至八十九年八
    月三十日上午七時許遂因外傷性顱內出血而死亡之事實，亦經臺灣新竹地方檢察
    署檢察官督同法醫師相驗屬實，並有勘驗筆錄、相驗屍體證明書、驗斷書、解剖
    報告書各一份，足認被告之自白，顯與事實相符。按頭部係人體重要部位，被告
    以拳重擊被害人右前額致被害人倒地，顯見其力氣之猛，而足以發生死亡之結果
    ，此應為被告所能預見。而被害人確係因被告上開行為，而致受有外傷性顱內出
    血而死亡，已如前述，足見被害人之死亡與被告之傷害行為確有相當之因果關係
    。綜上，本件事證已臻明確，被告犯行洵堪認定。
二、核被告基於傷害之犯意，而傷害人之身體，因而致人於死，所為係犯刑法第二百
    七十七條第二項前段之傷害致死罪。公訴人雖認被告於犯罪未被發覺前自首，惟
    查，本件被告並未主動向偵查機關自白其毆打被害人之犯行，係因檢察官前往相
    驗後指示證人即乙○○○趙信光深入瞭解案情，經證人趙信光詢問被告，被告才
    表示曾與被害人發生拉扯，但是也沒有承認有毆打被害人等情，業據證人趙信光
    到庭證述無訛（見本院九十年三月二十九日訊問筆錄第三至四頁），並有被告最
    初之警訊筆錄一份在卷為憑（見八十九年度相字第五三三號卷第三至四頁），是
    被告並非於犯罪未被發覺前自首犯行，並不符合自首減刑之規定，公訴人尚有誤
    解。爰審酌被告前此並無不良前科紀錄，素行尚佳，有臺灣新竹地方法院檢察署
    刑案資料查註紀錄表一份在卷可參，與被害人為夫妻關係，平日尚屬恩愛，惟被
    告與被害人平日嗜酒，酒後有爭吵等情，業據被害人家屬丙○○供明無誤，是被
    告與被害人並無深仇大恨，本件係因二人酒後爭執，被告一時出手過重所致，被
告犯罪動機尚屬單純，且犯罪後大致坦承犯行，深具悔意，並已與被害人娘家家
    屬和解，有和解書一紙附卷足佐，本院認若宣告法定最低度之刑猶有過重，其情
    堪可憫恕，爰依刑法第五十九條酌量減輕其刑等一切情狀，量處如主文所示之刑
    ，以資懲儆。
三、據上論斷，應依刑事訴訟法第二百九十九條第一項前段，刑法第二百七十七條第
    二項前段、第五十九條，判決如主文。
本案經檢察官吳金棟到庭執行職務。
中      華      民      國    九十      年      五      月    二十五    日
                              臺灣新竹地方法院刑事第二庭
                                      法    官  黃美盈
如不服本判決，應於判決送達後十日內向本院提出上訴狀（應附繕本），上訴於臺灣
高等法院。
右正本證明與原本無異。
                                       書 記 官  吳尚文
中      華      民      國    九十      年      五      月    二十五    日
附錄本案論罪科刑法條全文：
中華民國刑法第二百七十七條第二項前段
 (傷害致死罪)
犯前項之罪因而致人於死者，處無期徒刑或七年以上有期徒刑。


司法院資訊處製作；財團法人民間司法改革基金會備份。
